臺灣臺中地方法院刑事判決
111年度交易字第1742號
公  訴  人  臺灣臺中地方檢察署檢察官
被      告  李欣嘉


上列被告因公共危險案件，經檢察官提起公訴（111年度偵字第3
6837號），本院判決如下：
    主    文
李欣嘉駕駛動力交通工具而吐氣所含酒精濃度達每公升零點二五
毫克以上，處有期徒刑柒月。
    犯罪事實
一、李欣嘉於民國111年8月4日下午騎乘機車肇事前某時許，在
    不詳地點，飲用酒類後，呼氣所含酒精濃度已達每公升0.25
    毫克以上，竟仍騎乘車號XM6-307號普通重型機車上路。嗣
    於同日15時35分許，行經臺中市南屯區大墩十一街與黎明路
    2段之交岔路口並直行通過時，適有對向車道周於谷華駕駛
    車號AQE-8530號自用小客車正要左轉，二車因而發生碰撞（
    周於谷未受傷）。經員警據報到場處理，於同日15時45分許
    對李欣嘉實施呼氣酒精濃度測試，測得呼氣所含酒精濃度為
    每公升0.58毫克，始悉上情。
二、案經臺中市政府警察局第四分局報告臺灣臺中地方檢察署檢
    察官偵查起訴。
    理    由
一、認定犯罪事實所憑之證據及理由：
　　訊據被告李欣嘉矢口否認有何酒後駕車犯行，辯稱：我當時
    並未飲酒，當場雖有做酒精呼氣測試，但我認為那個儀器有
    故障，我有提出要驗血，但警察不讓我驗血，事後我自己有
    去醫院驗血云云。經查：
（一）被告於111年8月4日15時35分許，騎乘車號000-000號普通
      重型機車，行經臺中市南屯區大墩十一街與黎明路2段之
      交岔路口並直行通過時，適有對向車道周於谷華駕駛車號
      000-0000號自用小客車正要左轉，二車因而發生碰撞，被
      告經到場員警於同日15時45分許，以呼氣酒精測試器（下
      稱本案呼氣酒精測試器）實施酒測，測得呼氣所含酒精濃
      度達每公升0.58毫克等節，業經證人周於谷華於警詢時證
      述明確（見偵卷第59─62頁），並有員警職務報告、當事
      人酒精測定紀錄表、臺中市政府警察局第四分局道路交通
      事故現場圖、道路交通事故調查報告表㈠、㈡、現場照片16
      張、取締酒後駕車案件檢核表、酒駕源頭管制分析表、犯
      罪現場圖、車號000-000號普通重型機車車籍資料查詢結
      果等件在卷可考（見偵卷第35、85、65─69、77─84、91─9
      3、99、101、103頁），以上事實堪予認定。
（二）被告雖辯稱其於案發當日並未飲酒，本案呼氣酒精測試器
      故障云云。惟查，卷附財團法人工業技術研究員於111年1
      月21日出具之呼氣酒精測試器檢定合格證書（見偵卷第87
      頁），可證明本案呼氣酒精測試器為合格、有效之儀器。
      其次，本案員警於交通事故發生後到場處理時，係於當日
      15時43分許先對周於谷華使用本案呼氣酒精測試器實施酒
      測，測得呼氣所含酒精濃度為每公升0.00毫克，再於同日
      15時45分許使用同一機器對被告實施酒測，測得呼氣所含
      酒精濃度為每公升0.58毫克，前後二次相隔僅2分鐘。倘
      若本案呼氣酒精測試器真有故障之情形（將未飲酒之人誤
      判為有飲酒），殊難想像該機器對周於谷華測得之結果會
      與被告不同。
（三）另被告雖提出臺中榮民總醫院急診檢驗室臨床醫學實驗及
      病理診斷中心檢驗（查）報告1紙（見偵卷第127頁，下稱
      驗血報告），資為其未飲酒之主要論據。依該驗血報告之
      記載，被告經醫師以酵素篩檢法實施血液酒精濃度測試，
      固呈陰性反應，然醫師實施採檢之時間為111年8月5日凌
      晨1時19分許，距被告接受員警實施酒測之時點已將近10
      小時，觀諸員警於同日15時45分許測得之呼氣所含酒精濃
      度為每公升0.58毫克，再輔以一般人體對於酒精之代謝率
      加以計算，堪認被告嗣後於醫院接受血液採檢時，體內之
      酒精應已代謝完畢。是被告提出之上開驗血報告，尚難為
      有利於被告之認定。準此，本案被告所辯純屬卸責之詞，
      不能憑採。
（四）綜上所述，本案事證明確，被告之犯行堪予認定，應依法
      論科。
二、論罪科刑：
（一）論罪：
　　　核被告所為，係犯刑法第185條之3第1項第1款之駕駛動力
      交通工具而吐氣所含酒精濃度達每公升0.25毫克以上罪。
（二）刑之加重、減輕事由：
　 1、被告前於107年間因公共危險案件，經法院判處有期徒刑6
      月確定，嗣於107年11月14日易科罰金執行完畢等情，有
      臺灣高等法院被告前案紀錄表1份附卷足憑，被告於上開
      有期徒刑執行完畢後，5年內故意再犯本件有期徒刑以上
      之罪，為刑法第47條第1項之累犯。
　 2、本院審酌被告於上開有期徒刑執行完畢後，不知警惕，故
      意再犯本案相同類型之犯行，足見上開有期徒刑執行之成
      效不彰，被告對刑罰之反應力顯然薄弱，本案予以加重最
      低本刑並無罪刑不相當之情事，爰參酌司法院釋字第775
      號解釋之意旨，依累犯之規定加重其刑。
（三）量刑：
　　　爰審酌政府機關近年就酒後駕車之危害性，已透過學校教
      育、媒體傳播等方式一再宣導，為時甚久，被告應知之甚
      詳，猶仍貿然於飲酒後騎乘機車上路，漠視其他用路人之
      生命、身體、財產等法益，造成交通往來之潛在危險；兼
      衡被告酒後吐氣所含酒精濃度達每公升0.58毫克，逾越法
      定標準不少；又被告本次酒後駕車更有肇事而釀成實際損
      害；另被告犯後猶仍飾詞狡辯，犯後態度不佳；惟念及被
      告酒後騎乘之交通工具為機車，所生之往來危險較駕駛車
      輛者輕；暨被告自述之教育程度、職業、家庭經濟狀況（
      見本院卷第42頁）等一切情狀，量處如主文所示之刑，以
      示懲戒。
據上論斷，應依刑事訴訟法第299條第1項前段，判決如主文。
本案經檢察官蕭擁溱提起公訴，檢察官陳敬暐到庭執行職務。
中　　華　　民　　國　　111 　年　　12　　月　　20　　日
                        刑事第十二庭  法  官  陳盈睿
以上正本證明與原本無異。
如不服本判決應於收受送達後20日內向本院提出上訴書狀，並應
敘述具體理由；其未敘述上訴理由者，應於上訴期間屆滿後20日
內向本院補提理由書（均須按他造當事人之人數附繕本）「切勿
逕送上級法院」。
                                      書記官  李噯靜
中　　華　　民　　國　　111 　年　　12　　月　　20　　日

【附錄本案論罪科刑法條】
中華民國刑法第185條之3第1項第1款
駕駛動力交通工具而有下列情形之一者，處 3 年以下有期徒刑
，得併科 30 萬元以下罰金：
一、吐氣所含酒精濃度達每公升零點二五毫克或血液中酒精濃度
    達百分之零點零五以上。